臺灣臺北地方法院小額民事判決
  111年度店小字第314號
原      告  富邦產物保險股份有限公司

法定代理人  賴榮崇  
訴訟代理人  許晏庭  
被      告  徐國馨  
訴訟代理人  簡士祐  
上列當事人間損害賠償事件，本院於民國111年4月21日言詞辯論
終結，判決如下：
    主      文
原告之訴駁回。
訴訟費用新臺幣壹仟元由原告負擔。
    事實及理由
壹、程序事項
    按法定代理人代理權消滅者，訴訟程序在有法定代理人之本
    人承受其訴訟以前當然停止；第168條至第172條及前條所定
    之承受訴訟人，於得為承受時，應即為承受之聲明，民事訴
    訟法第170條、第175條第1項分別定有明文。查原告原法定
    代理人為羅建明，已由賴榮崇繼任，有民事聲明承受訴訟狀
    在卷可稽（見本院卷第73頁），應改列賴榮崇為原告之法定
    代理人。　　
貳、實體事項
一、原告主張：被告於民國109年9月23日駕駛車牌號碼000-0000
    自用小客車，行經臺北市○○區○○路○段000號處，因倒車未注
    意其他車輛，碰撞停在該處由伊所承保訴外人李惠華所有，
    訴外人陳泉豪駕駛AKR-7277自用小客車（下稱系爭車輛）。
    伊依約支出修復費用新臺幣（下同）17,563元，爰以侵權行
    為及保險代位法律關係起訴請求，並聲明：被告應給付原告
    17,563元及自起訴狀繕本送達之翌日起至清償日止，按週年
    利率5％計算之利息。
二、被告則以：伊當日未撞擊系爭車輛，現場圖之現場處理摘要
    僅員警片面聽信陳泉豪的說法，不足以代表事發經過等語置
    辯，並聲明：㈠原告之訴駁回；㈡如受不利判決，被告願供擔
    保請准宣告免為假執行。
三、法院之判斷：　　
　㈠按依民法第184條第1項前段規定，侵權行為之成立，須行為
    人因故意過失不法侵害他人權利，亦即行為人須具備歸責性
    、違法性，並不法行為與損害間有因果關係，始能成立，且
    主張侵權行為損害賠償請求權之人，對於侵權行為之成立要
    件應負舉證責任（最高法院100年度臺上字第328號民事裁判
    要旨可資參照）。又於民事訴訟負有舉證責任之一造，就主
    張有利於己之事實所須負擔之舉證責任，以達於足可轉換舉
    證責任之優勢證據程度為已足，而於他造否認其事實主張者
    ，始改由他造負證明優勢證據瑕疵之責任。然所謂優勢證據
    ，係指證據之證明力，足以使法院對於爭執之事實認定其存
    在勝於不存在，即可基於事實之蓋然性，認為符合真實之經
    驗，而肯定待證事實之存在，而達到蓋然之心證，此時法院
    始得信該當事人所主張之事實為真。若原告先不能舉證，以
    證實自己主張之事實為真實，則被告就其抗辯事實，即令不
    能舉證，或其所舉證據尚有疵累，亦應駁回原告之請求（最
    高法院17年上字第917號民事判例可資參照）。
　㈡查原告前揭主張，固提出道路交通事故當事人登記聯單、汽
    車險理賠申請書、行車執照、估價單、統一發票、車損照片
    、道路交通事故初步分析研判表、道路交通事故現場圖、道
    路交通事故補充資料表、道路交通事故調查紀錄表、現場照
    片在卷（見本院卷第11至27頁），惟據道路交通事故初步分
    析研判表記載：「本案行車影像未能顯示碰撞情形，且無監
    視器畫面可供釐清肇事經過，因雙方各執一詞，及缺乏明確
    相關事（跡）證，未予分析研判。」等語（見本院卷第17頁
    ），可見並無何等肇責之記載及認定。復參酌被告在道路交
    通事故調查紀錄表稱：「我駕駛AGD-9383自小客車沿木柵路
    一段（東往西）去木柵路一段177號前見有空位，便開始倒
    車路邊停車，開始倒車後我並沒有感受有碰撞到前方停車，
    但對方在現場認為我前車頭有碰撞到他」等語（見本院卷第
    20頁），系爭車輛駕駛人陳泉豪於交通事故調查紀錄表稱：
    「我駕駛AKR-7277自小客車於9月23日21時許將車停放在木
    柵路一段177號前（177號停車格），之後我便下車與他人聊
    天對話，大約21時15分有一部自小客車路邊停車過程中，我
    看到他的前車頭碰撞到我車後車尾。」等語（見本院卷第21
    頁），可知系爭車輛駕駛人與被告於肇事後各自指稱、否認
    碰撞系爭車輛，實無從由其等陳述來判斷究竟被告有無駕車
    碰撞系爭車輛乙節。原告於本院言詞辯論期日到庭，未提出
    其他證據證明被告駕車與系爭車輛發生碰撞係可歸責於被告
    ，復表明不聲請調查證據，有本院111年4月21日言詞辯論筆
    錄在卷可按（見本院卷第77至79 頁），原告既未能舉證以
    實其說，自難遽認系爭車輛受損乃被告倒車未注意所致，原
    告主張被告應負侵權行為損害賠償責任，非屬有據。
四、綜上所述，原告依據侵權行為及保險代位之法律關係，請求
    被告給付17,563元及自起訴狀繕本送達之翌日起至清償日止
    ，按年息5%計算之利息，為無理由，應予駁回。
五、訴訟費用負擔之依據：民事訴訟法第78條。本件訴訟費用額
    ，依後附計算書確定如主文所示金額。
中　　華　　民　　國　　111 　年　　5 　　月　　6 　　日
                  臺灣臺北地方法院新店簡易庭
                              法  官　鄧德倩
計   算   書：
項        目             金   額（新臺幣）      備    註
第一審裁判費             1,000元
合        計             1,000元
以上正本係照原本作成。
如不服本判決，應以違背法令為理由，於判決送達後20日內向本
庭提出上訴狀（須按他造當事人之人數附繕本）；如委任律師提
起上訴者，應一併繳納上訴審裁判費。
中　　華　　民　　國　　111 　年　　5 　　月　　6 　　日
                              書記官  張嘉崴